

SOBRE MI

Soy un estudiante de ingeniería en sistemas con conocimientos en desarrollo web, especializado en HTML, CSS y JavaScript. Además, tengo experiencia en la gestión logística, organización de inventarios, empaque, embalaje, picking y packing, y en el mantenimiento de equipos de cómputo. Tengo habilidades en el manejo de sistemas como WMS Radio Frecuencia, DLS, Genesis, Siigo, Servinte Clinical y Synergy. Soy dinámico, paciente y siempre estoy dispuesto a aprender, lo que me permite adaptarme fácilmente a nuevos desafíos en el ámbito logístico y tecnológico.

EDUCACIÓN

GERARDO PAREDES MARTINES Promoción, 2013

UNIVERSIDAD COMPENSAR

Ingeniería en sistemas. 4.º Semestre. Modalidad Virtual.

EDINSON RAMIREZ ARBOLEDA

Técnico en logística

3124670514

EdinsonramirezO627@gmail.com

Carre 101 # 130 58

EXPERIENCIA

Closter Pharma S.A.S

Asistente de almacén.

Periodo: 2022-Actualmente

- Recepción e inspección de mercancía.
- Mantener actualizado el inventario y notificar cualquier cambio al respecto.
- Clasificar los productos según su naturaleza y estado de cuarentena.
- Identificar los medicamentos y equipos médicos.
- Organizar el almacén de manera efectiva.

FUNDACIÓN CARDIO INFANTIL

Auxiliar de Suministros Hospitalarios. Periodo 2021-2022.

- Garantizar el correcto recibo de la mercancía y dispositivos médicos, verificando las cantidades a través de órdenes de compra y facturación.
- Organización de la bodega y realización de inventarios rotativos y cíclicos.
- Salidas de mercancía mediante requerimientos.
- generar órdenes de compra, facturación

CENCOSUD (JUMBO)

Auxiliar de recibo Periodo 2016-2019.

- Asegurarse de recibir correctamente la mercancía, verificando las cantidades, la fecha de vencimiento y el registro sanitario. El recibo se realizará en la plataforma de cross-docking.
- Facturación y traslados de productos.
- Realización de inventarios cíclicos, periódicos y rotativos.